臺灣南投地方法院刑事判決　
111年度投簡字第77號
公  訴  人  臺灣南投地方檢察署檢察官 
被      告  陳玉瑛


選任辯護人  洪明儒律師
上列被告因偽造文書案件，經檢察官提起公訴（110年度偵續字
第2號），因被告自白犯罪，本院（原案號：110年度訴字第203
號）認為宜以簡易判決處刑，爰不經通常審判程序，逕以簡易判
決處刑如下：
    主      文
陳玉瑛犯行使偽造私文書罪，處有期徒刑參月，如易科罰金，以
新臺幣壹仟元折算壹日。緩刑參年，並應於緩刑期內接受受理執
行之地方檢察署所指定之法治教育參場次；緩刑期間付保護管束
。偽造之「陳春和」、「陳秋榮」印章貳枚、「土地使用權同意
書」上偽造之「陳春和」、「陳秋榮」印文貳枚，均沒收。
　　事實及理由
一、本案犯罪事實及證據，除犯罪事實一第八行部分「偽刻陳春
    和、陳秋榮之方形印章2枚」更正為「委託不知情之印章業
    者偽刻陳春和、陳秋榮之方形印章2枚」；證據部分補充「
    被告陳玉瑛於本院準備程序時之自白」外，餘均引用檢察官
    起訴書之記載（如附件）。
二、論罪科刑
 ㈠被告行為後，刑法第214條雖於民國108年12月25日修正公布，
   並於同年月27日生效施行，惟修正後僅係將罰金刑刑度修正
   為新臺幣（下同）「15,000元以下」，與修正前之罰金刑，
   依刑法施行法第1條之1第2項前段規定提高後之刑度，並無差
   異，是刑法第214條之法定刑度並未修正，且實質上並無法律
   效果及行為可罰性範圍之變更，自無新舊法比較問題，而應
   逕予適用現行有效之修正後規定。
 ㈡核被告所為，係犯刑法第216條、第210條之行使偽造私文書罪
   及同法第214條之使公務員登載不實罪。被告偽造告訴人陳春
   和、陳秋榮印章，並進而偽造印文及土地使用權同意書之行
   為，均為偽造私文書之階段行為，而偽造私文書之低度行為
   ，應為其後行使之高度行為所吸收，均不另論罪。
 ㈢又被告基於單一申請建造執照犯意，在時空密接之情況下在土
   地使用權同意書上偽造印文，後續利用不知情之許世晏持被
   告偽造之土地使用權同意書向南投縣名間鄉公所提出，行使
   申請辦理建造執照之行為，其侵害之法益相同，各行為獨立
   性極為薄弱，依一般社會健全概念，在時間差距上，難以強
   行分開，在刑法評價上，以視為數個舉動之接續施行，合為
   包括之一行為予以評價，較為合理，只論以接續犯之單純一
   罪為已足。
 ㈣被告利用不知情之許世晏持被告偽造之土地使用權同意書向南
   投縣名間鄉公所行使辦理建造執照申請事宜，為間接正犯。
   而被告雖亦有利用不知情之第三人偽刻告訴人等之印章，惟
   其此部分偽造印章之行為既不另論罪，已如上述，自無庸論
   以間接正犯。
 ㈤被告所為之行使偽造私文書及使公務員登載不實犯行，係一行
   為而同時觸犯上開二罪名，為想像競合犯，應依刑法第55條
   之規定，從一重之行使偽造私文書罪論處。
 ㈥爰以行為人之責任為基礎，審酌被告明知其未經告訴人陳春和
   、陳秋榮之同意，竟偽造渠等之印章、印文及土地使用權同
   意書，利用不知情之許世晏持以向南投縣名間鄉公所承辦人
   員辦理建造執照申請，使承辦公務員將此不實事項登載於公
   文書，所為非但對告訴人等造成損害，亦破壞經濟秩序、社
   會制度，犯罪情節非輕。然念及被告犯後審理中終知坦承犯
   行，且已與告訴人等達成調解（見本院卷第125至127頁），
   並業已屢行調解條件（見本院卷第137、139、155頁）；兼衡
   被告自述碩士畢業，經濟狀況小康，目前為公司負責人，與
   先生同住，無須扶養之人（見本院卷第151頁）之家庭生活經
   濟狀況，暨告訴人等表示之意見等一切情狀，及審酌被告之
   品行，此有臺灣高等法院被告前案紀錄表附卷可查，量處如
   主文所示之刑，及諭知易科罰金之折算標準。
 ㈦被告未曾因故意犯罪受有期徒刑以上刑之宣告（被告曾經法院
   判決判處有期徒刑5月，緩刑2年確定，有臺灣高等法院被告
   前案紀錄表1份在案足佐，而因緩刑期滿，緩刑宣告未經撤銷
   ，刑之宣告，失其效力，最高法院75年度台上字第635號判例
   要旨參照），其因一時失慮、致罹刑典，犯後終知坦承犯行
   ，知所悔悟，經此偵、審程序之教訓，應足以促其警惕，信
   無再犯之虞，爰依刑法第74條第1項第1款之規定，併予宣告
   緩刑3年，以勵自新。又為使被告深切反省，得以知曉尊重法
   治之觀念，宜賦予其適當之社會處遇，並期被告能確實知所
   警惕，建立正確觀念，爰依刑法第74條第2項第8款規定，命
   被告接受法治教育3場次，並依同法第93條第1項第2款之規定
   ，於緩刑期間內付保護管束。被告如於緩刑期間故意犯罪，
   或違反本院所定上開命其履行之事項情節重大，足認緩刑難
   收預期效果，而有執行刑罰之必要者，得撤銷其緩刑之宣告
   ，附此敘明。
三、沒收
   按刑法第219 條規定：偽造之印章、印文或署押，不問屬於
   犯人與否，沒收之。係採絕對義務沒收，凡偽造之印章、印
   文或署押，除已證明滅失者外，不論是否屬於犯人所有或有
   無搜獲扣案，均應依法宣告沒收。又按偽造之文書，既已交
   付於被害人收受，則該物非屬被告所有，除該偽造文書上偽
   造之印文、署押，應依刑法第219 條予以沒收外，依同法第3
   8條第3項之規定，即不得再就該文書諭知沒收（最高法院89
   年度台上字第3757號判決要旨參照）。準此，土地使用權同
   意書上偽造之「陳春和」、「陳秋榮」印文2枚，依刑法第21
   9條規定，不問屬於犯人與否，沒收之。又偽刻之「陳春和」
   、「陳秋榮」印章2枚，雖未扣案，然無證據證明業已滅失，
   亦應依刑法第219條規定，不問屬於犯人與否，沒收之。至土
   地使用權同意書業因被告交付，而為南投縣名間鄉公所所有
   ，已非被告所有之物，不另宣告沒收。
四、依刑事訴訟法第449條第2項、第3項、第450條第1項、第454
    條第2項，逕以簡易判決處刑如主文。
五、如不服本件判決，得自收受送達之日起20日內，向本院提起
    上訴狀（須附繕本），上訴於本院管轄之第二審地方法院合
    議庭。 
本案經檢察官鄭文正提起公訴，檢察官吳宣憲、廖秀晏到庭執行
職務。 　　
中　　華　　民　　國　　111 　年　　5 　　月　　30　　日
 　　　　　　　　 南投簡易庭  法  官  陳盈呈
以上正本與原本無異。
如不服本判決應於收受送達後20日內向本院提出上訴書狀，並應
敘述具體理由；其未敘述上訴理由者，應於上訴期間屆滿後20日
內向本院補提理由書（均須按他造當事人之人數附繕本）「切勿
逕送上級法院」。
告訴人或被害人如對於本判決不服者，應具備理由請求檢察官上
訴，其上訴期間之計算係以檢察官收受判決正本之日期為準。
                              書記官  林儀芳 
中　　華　　民　　國　　111 　年　　5 　　月　　30　　日
附錄本案論罪科刑法條全文 :
刑法第216條
行使第210條至第215條之文書者，依偽造、變造文書或登載不實
事項或使登載不實事項之規定處斷。
刑法第210條
偽造、變造私文書，足以生損害於公眾或他人者，處5年以下有
期徒刑。
刑法第214條
明知為不實之事項，而使公務員登載於職務上所掌之公文書，足
以生損害於公眾或他人者，處3年以下有期徒刑、拘役或1萬5千
元以下罰金。